【裁判字號】    99,抗,209
【裁判日期】    990831
【裁判案由】    聲請具保停止羈押
【裁判全文】
臺灣高等法院高雄分院刑事裁定           99年度抗字第209號
抗  告  人
即  被  告  甲○○
上列抗告人因違反公職人員選舉罷免法，聲請具保停止羈押案件
，不服臺灣澎湖地方法院中華民國99年8 月5 日裁定（99年度聲
字第35號。起訴案號：臺灣澎湖地方法院檢察署98年度選偵字第
9 、11、25號；追加起訴案號：98年度選偵字第26、28、29號、
99年選偵字第2 、4 、5 、7 、14、16、18、19、20、21、23、
24、25、26號），提起抗告，本院裁定如下：
    主  文
抗告駁回。
    理    由
一、抗告意旨略以：(一)證人謝南進、陳明現之證詞與日常經驗法
    則相悖，原裁定採證違法，且依證人謝南進在調查站所稱：
    被告是準備僱用案外人許龍蛟之漁船逃亡云云，惟被告自民
    國（下同）99年5 月12日以有逃亡之虞被收押以來，在卷竟
    未見有任何案外人許龍蛟之筆錄。(二)原裁定認為被告如果逃
    亡大陸，可獲得大陸一定人脈之生活奧援云云，有卷證不符
    之情形，純屬臆測。因原審認為被告與大陸酒店女子來往一
    節，係以94年10月20日之監聽譯文為憑，惟被告於94年7 月
    始前往大陸，豈有於短短2 、3 個月在94年10月20日即可生
    下小孩；另被告之子許賢德以前雖至大陸深圳批發成衣進口
    臺灣，但已停業10餘年，且10餘年未進出大陸。(三)涉犯重罪
    並非一定構成逃亡之虞。(四)被告一再強調於70年時曾接受我
    國情治單位任務，進入大陸漁港或在大陸沿海，從事拍照偵
    蒐之任務，已主動將此事曝光，不再可能有逃亡大陸之動機
    及事實。(五)另被告於99年6 月3 日經戒護前往三軍總醫院澎
    湖分院檢查結果顯示：「懷疑被告目前有狹心症」，原裁定
    隻字未提，有理由不備之違法云云。
二、被告甲○○涉嫌違反公職人員選舉罷免法案件，經檢察官追
    加起訴後，臺灣澎湖地方法院以99年選訴字第11號案件受理
    ，並於99年5 月12日認為有事實足認被告有逃亡之虞，符合
    羈押之要件，裁定將被告羈押在案。
三、按羈押被告之強制處分，係為利於實施刑事訴訟，以保全追
    訴、審判之進行或刑罰之執行，甚或預防其繼續再犯為目的
    ；又所謂「有事實足認有逃亡之虞」，乃指被告「尚無逃亡
    之事實」，依照具體個案之情況事實，而可合理認定被告有
    意逃避刑事追訴、審判或執行而言。又依刑事訴訟法第159
    條第1 項固規定：「被告以外之人於審判外之言詞或書面陳
    述，除法律有規定者外，不得作為證據」，但依同條第3 項
    規定，關於羈押之審查不適用之，合先敘明。
四、原裁定略以：聲請人雖指證人謝南進、陳明現於偵查中之指
    證，係受呂泰龍設計，可信度不高云云，惟聲請人就此並未
    提出相關事證，即難據以採信。又斟酌望安鄉係澎湖縣之離
    島，未高度開發，四面環海，居民不多，安檢管制縱再嚴密
    ，亦有疏漏之處。被告前曾擔任船長，對於駕船出海之方式
    、途徑，均有所悉。又其與村民多有交情，而村民擁有漁船
    之比率不低，堪認若將被告交保，被告在當地又具有相當程
    度之影響力，將可輕易取得潛逃出境之交通管道。再被告承
    認以前曾與大陸酒店女子交往，被告之子許賢德以前曾在大
    陸地區經商多年，縱然已多年未赴大陸地區，則被告及其親
    人在大陸地區仍有一定人脈，被告若前往大陸地區，可與本
    身熟識之大陸人士聯繫，亦可透過管道認識居住當地之人，
    進而獲得在大陸地區生活之奧援。另審酌被告所犯係法定本
    刑有期徒刑3 年以上10年以下之罪，且被告業已承認之投票
    行賄範圍極廣，可預期若經法院判刑，刑度亦非輕微，有畏
    罪潛逃之動機，認有事實足認被告有逃亡之虞。因認仍有羈
    押被告之必要，而駁回被告具保停止羈押之聲請。本院經查
    ，證人謝南進不利於被告之證述，被告認係受呂泰龍設計，
    可信度不高云云，原審已敘明被告並未提出相關事證以證明
    該證人係受呂泰龍設計，應認係被告臆測之詞。又原審綜合
    被告曾擔任船長，被告及其子許賢德之背景，望安鄉之地理
    環境，安檢管制不易，及被告所犯罪名及犯罪情節，而認有
    事實足認被告有逃亡之虞，並有謝南進、許賢德之調查筆錄
    及甲○○之通信監察報告表在卷可憑。經核並不違反經驗法
    則。
五、至於被告所稱患有糖尿病、高血壓、狹心症，隨時可能引發
    心肌梗塞，請求保外就醫云云。惟經本院向臺灣澎湖看守所
    函查結果，略謂：「據本監特約醫師醫囑：該員所患疾病為
    糖尿病、高血壓，需長期服藥控制，目前之病情可於監內門
    診治療或戒護外醫診療。」、「…目前均持續服藥控制中；
    倘若因病情需要，本所將依法作妥適醫療處置」等語，有該
    所99年8 月27日澎所衛字第0990600004號函附於本院卷可查
    ，是被告亦無刑事訴訟法第114 條第3 款所稱「現罹患疾病
    ，非保外治療顯難痊癒」之情形可言。
六、原審因而認被告羈押之原因尚未消滅，而駁回被告具保停止
    羈押之聲請，核無不合，被告抗告意旨仍執前詞提起抗告，
    為無理由，應予駁回。
據上論結，應依刑事訴訟法第412 條，裁定如主文。
中    華    民    國    99    年    8     月    31    日
                刑事第六庭  審判長法  官  王憲義
                                  法  官  簡志瑩
                                  法  官  邱永貴
以上正本證明與原本無異。
不得再抗告。
中    華    民    國    99    年    8     月    31    日
                                  書記官  鄭翠芬

司法院資訊處製作；財團法人民間司法改革基金會備份。
